Rektorat 1945-1968
HU Berlin HU Berlin
- Rektorat 1945-1968, Rek.02
  - 07. Studienangelegenheiten
    - 07.01. Studentenangelegenheiten
      - Briefwechsel mit den Studenten- und Fakultätsräten (Band 1), 1946 - 1949; 303/1; 114; Enth.: Vorläufiges Statut der Studentenschaft der Universität Berlin, 23. Dez. 1946; Wahlordnung zur Wahl des Studentenrates; Aufgaben und Pflichten des Studentenrates, Protokoll der Pressekonferenz des Wah
        Schriftwechsel mit Studentenrat und Fakultätsräten (Band 1) - Telegramm an Außenministerkonferenz London
        Schriftwechsel mit Studentenrat und Fakultätsräten (Band 1) - Briefwechsel mit DVV über Jugendamnestie
        Schriftwechsel mit Studentenrat und Fakultätsräten (Band 1) - Disziplinarstrafordnung für Studierende an Universitäten der SBZ
        Schriftwechsel mit Studentenrat und Fakultätsräten (Band 1) - Tätigkeitsberichte
        Schriftwechsel mit Studentenrat und Fakultätsräten (Band 1) - Protokoll d. Pressekonferenz d. Wahlausschusses
        Schriftwechsel mit Studentenrat und Fakultätsräten (Band 1) - Aufgaben u. Pflichten d. Studentenrates
        Schriftwechsel mit Studentenrat und Fakultätsräten (Band 1) - Wahlordnung zur Wahl d. Studentenrates
        Schriftwechsel mit Studentenrat und Fakultätsräten (Band 1) - Vorläufiges Statut d. Studentenschaft der Univesität Berlin, 23.12.46
      - Studentenrat (Band 2), 1948; 303/1; 115; Enth.: Sitzungsprotokolle des Studentenrats 1948; Care-Paket-Untersuchung - Bericht; Disziplinarstrafordnung 1948, Entwurf, Abänderung; Unterredung Michaelis und Hercher (Studentenrat) mit Maikowski (DVfV), 1948; Einzelne Senatsprotokolle Mai - Juli 1948; Tätigkeitsbericht des Studentenrats, Mai 1948; rechenschaftsbericht des Stuentenrats, Dez. 1947 - Juni 1948.
        Schriftwechsel mit Studentenrat und Fakultätsräten (Band 2) - Protokolle
        Schriftwechsel mit Studentenrat und Fakultätsräten (Band 2) - Arbeitspläne
        Schriftwechsel mit Studentenrat und Fakultätsräten (Band 2) - Telegramm an Außenministerkonferenz London
        Schriftwechsel mit Studentenrat und Fakultätsräten (Band 2) - Briefwechsel mit DVV über Jugendamnestie
        Schriftwechsel mit Studentenrat und Fakultätsräten (Band 2) - Disziplinarstrafordnung für Studierende an Universitäten der SBZ
        Schriftwechsel mit Studentenrat und Fakultätsräten (Band 2) - Tätigkeitsberichte
        Schriftwechsel mit Studentenrat und Fakultätsräten (Band 2) - Protokoll d. Pressekonferenz d. Wahlausschusses
        Schriftwechsel mit Studentenrat und Fakultätsräten (Band 2) - Aufgaben u. Pflichten d. Studentenrates
        Schriftwechsel mit Studentenrat und Fakultätsräten (Band 2) - Wahlordnung zur Wahl d. Studentenrates
        Schriftwechsel mit Studentenrat und Fakultätsräten (Band 2) - Vorläufiges Statut d. Studentenschaft der Univesität Berlin, 23.12.46
      - Briefwechsel mit den Studenten- und Fakultätsräten (Band 1), 1946 - 1949; 303/2; 116; Enth.: Vorläufiges Statut der Studentenschaft der Universität Berlin, 23. Dez. 1946; Wahlordnung zur Wahl des Studentenrates; Aufgaben und Pflichten des Studentenrates, Protokoll der Pressekonferenz des Wahlausschusses; Protokolle, Tätigkeitsberichte, Arbeitspläne; Disziplinarstrafordnung für Studierende an Universitäten der SBZ; Briefwechsel mit der Deutschen Zentralverwaltung für Volksbildung (DVV) über Jugendamnestie. Enthält auch: Telegramm an Außenministerkonferenz London.
        Telegramm an Außenministerkonferenz London - Telegramm an Außenministerkonferenz London
        Telegramm an Außenministerkonferenz London - Briefwechsel mit den Studenten- und Fakultätsräten (Band 1)
      - Briefwechsel mit den Studenten- und Fakultätsräten (Band 2), 1946 - 1949; 303/2; 117; Enth.: Vorläufiges Statut der Studentenschaft der Universität Berlin, 23. Dez. 1946; Wahlordnung zur Wahl des Studentenrates; Aufgaben und Pflichten des Studentenrates, Protokoll der Pressekonferenz des Wahlausschusses; Protokolle, Tätigkeitsberichte, Arbeitspläne; Disziplinarstrafordnung für Studierende an Universitäten der SBZ; Briefwechsel mit der Deutschen Zentralverwaltung für Volksbildung (DVV) über Jugendamnestie. Enthält auch: Telegramm an Außenministerkonferenz London.
        Schriftwechsel mit Studentenrat und Fakultätsräten (Band 2) - Vorl. Statut d. Studentenschaft der Univesität Berlin, 23.12.46
      - Evangelische Studentengemeinde, 1948 - 1957; 466; 206; Enth.: Schriftwechsel betr. Räumlichkeiten für die Studentengemeinde; Einsetzung von Studentenpfarrern; Geplante Großveranstaltungen.
        Evangelische Studentengemeinde - Schriftwechsel betr. Räumlichkeiten f. d. Studentengemeinde
        Evangelische Studentengemeinde - geplante Großveranstaltungen
        Evangelische Studentengemeinde - Einsetzung v. Studentenpfarrer
      - Studentenstatistik, Direktstudium, 1945 - 1952; 493; 215; Enth.: Soziale Einstufung, Vorbildung, Zu- und Abgänge.
        Studentenstatistik, Direktstudium - Zu- u. Abgänge
        Studentenstatistik, Direktstudium - Vorbildung
        Studentenstatistik, Direktstudium - Soziale Einstufung
      - Gebühren für Studierende, 1945 - 1949; 5; 870; DZ 2016
    - 07.02. Sozialistische Erziehung
      - Schriftwechsel mit dem "Wissenschaftlichen Senat" bei der Deutschen Verwaltung für Volksbildung bzw. dem Ministerium für Volksbildung betr. Aus- und Weiterbildung des wissenschaftlichen Nachwuchses, 1949 - 1950; 135; 51; Enth.: Prüfungsordnungen von 1950; Sitzungsprotokolle des Wissenschaftlichen Senats; Maßnahmen des Wissenschaftlichen Senats zur Ausbildung des wissenschaftlichen Nachwuchses; Neuordnung der Ausbildung von Studenten.
        Aus- u. Weiterbildung des wissenschaftlichen Nachwuchses - Schriftwechsel mit dem "Wissenschaftlichen Senat" bei der Deutschen Verwaltung für Volksbildung bzw. dem Min.f. Volksbildung
        Aus- u. Weiterbildung des wissenschaftlichen Nachwuchses - Prüfungsordnungen v. 1950
        Aus- u. Weiterbildung des wissenschaftlichen Nachwuchses - Sitzungsprotokolle des Wissenschaftlichen Senats
        Aus- u. Weiterbildung des wissenschaftlichen Nachwuchses - Maßnahmen d. Wiss. Senats zur Ausbildung d. wiss. Nachwuchses
        Aus- u. Weiterbildung des wissenschaftlichen Nachwuchses - Neuordnung d. Ausbildung d. Studenten
      - Unterstützung der Berliner Volkshochschulen durch die Berliner Universität, 1945 - 1946; 143; 54
        Berliner Volkshochschulen - Unterstützung durch die Berliner Universität
      - Schriftwechsel mit der Deutschen Zentralverwaltung für Volksbildung betr. Zulassungen zum Studium (Band 1), 1945 - 1949; 184/1; 58; 184; Enth.: Richtlinien der Deutschen Zentralverwaltung für Volksbildung betr. Zulassungen zum Studium; Tätigkeit der Zulassungskommissionen.
        Zulassungen zum Studium (Band 1) - Richtlinien der DZfV betr. Zulassungen zum Studium
        Zulassungen zum Studium (Band 1) - Tätigkeit der Zulassungskommissionen
      - Schriftwechsel mit der Deutschen Zentralverwaltung für Volksbildung betr. Zulassungen zum Studium (Band 2), 1945 - 1947; 184/2; 59; 184; Enth.: Richtlinien der Deutschen Zentralverwaltung für Volksbildung betr. Zulassungen zum Studium; Tätigkeit der Zulassungskommissionen.
        Zulassungen zum Studium (Band 2) - Richtlinien der DZfV betr. Zulassungen zum Studium
        Zulassungen zum Studium (Band 2) - Tätigkeit der Zulassungskommissionen
      - Studienpläne, 1953 - 1958; 660; 304; Enth.: Studienpläne für die Ausbildung von Mittelschullehrern, Oberschullehrern, für die Fachrichtung Sonderpädagogik, Psychologie, Kunsterziehung, Körpererziehung, Geographie, Slawistik, Klassische Philologie, Geschichte, Biologie, Chemie, Physik; Verzeichnis der Fachrichtungen.
        Studienpläne - Verzeichnis der Fachrichtungen
        Studienpläne - Studienpläne für die Fachrichtung Slawistik
        Studienpläne - Studienpläne für die Fachrichtung Klassische Philologie
        Studienpläne - Studienpläne für die Fachrichtung Geschichte
        Studienpläne - Studienpläne für die Fachrichtung Biologie
        Studienpläne - Studienpläne für die Fachrichtung Chemie
        Studienpläne - Studienpläne für die Ausbildung von Oberschullehrern
        Studienpläne - Studienpläne für die Ausbildung von Mittelschullehrern
        Studienpläne - Studienpläne für die Fachrichtung Sonderpädagogik
        Studienpläne - Studienpläne für die Fachrichtung Psychologie
        Studienpläne - Studienpläne für die Fachrichtung Kunsterziehung
        Studienpläne - Studienpläne für die Fachrichtung Körpererziehung
        Studienpläne - Studienpläne für die Fachrichtung Geographie
        Studienpläne - Studienpläne für die Fachrichtung Physik
      - "Sozialistisches Bildungssystem" an der Humboldt-Universität zu Berlin, 1964; 741; 344; Enth.: Sozialistische Umgestaltung in Lehre, Erziehung und Forschung; Planung der Wissenschaft; Material für die Diskussion zur Gestaltung des Bildungssystems; Rundschreiben an alle Fakultäten; Senatsbeschlüsse; Berichte an das Staatssekretariat.
        Sozialistisches Bildungssystem - Berichte an das Staatssekretariat
        Sozialistisches Bildungssystem - Rundschreiben an alle Fakultäten
        Sozialistisches Bildungssystem - Material für die Diskussion zur Gestaltung des Bildungssystems
      - "Sozialistisches Bildungssystem" an der Humboldt-Universität zu Berlin, 1964; 742; 345; Enth.: Sozialistische Umgestaltung in Lehre, Erziehung und Forschung; Planung der Wissenschaft; Berichte der Fakultäten und Institute.
        Sozialistisches Bildungssystem - Berichte der Fakultäten
      - "Sozialistisches Bildungssystem" an der Humboldt-Universität zu Berlin, 1966 - 1967; 743; 346; Enth.: Sozialistische Umgestaltung in Lehre, Erziehung und Forschung; Planung der Wissenschaft; Prinzipien-Diskussion; Zwischenberichte der Fakultäten und Institute; Beteiligung der Studenten an der Diskussion.
        Sozialistisches Bildungssystem - Prinzipien-Diskussion
      - Sozialistische Umgestaltung in Lehre, Erziehung und Forschung - III. Hochschulreform, 1968; 769; 368; Enth.: Diskussion zur Hochschulreform; Strukturmodelle der Sektionen; Bericht der Universität an das Politbüro (Bd. II).
        Sozialistische Umgestaltung in Lehre, Erziehung und Forschung - Bericht der Universität ans Politbüro (Bd. II)
        Sozialistische Umgestaltung in Lehre, Erziehung und Forschung - Diskussion zur Hochschulreform
      - Sozialistische Umgestaltung in Lehre, Erziehung und Forschung - III. Hochschulreform, 1968; 770; 369; Enth.: Diskussion zur Hochschulreform; Gesamteinschätzung der politisch-ideologischen Probleme bei der Durchführung der Reform; Bericht der Universität an das Politbüro (Bd. III).; Presseartikel; handschriftliche Notizen.
        Sozialistische Umgestaltung in Lehre, Erziehung und Forschung - Presseartikel
        Sozialistische Umgestaltung in Lehre, Erziehung und Forschung - Handschriftliche Notizen
        Sozialistische Umgestaltung in Lehre, Erziehung und Forschung - Bericht der Universität ans Politbüro (Bd. III)
      - Sozialistische Umgestaltung in Lehre, Erziehung und Forschung - III. Hochschulreform, 1967 - 1969; 807; 395; Enth.: Hochschulreform, Bd. 1 (Entwürfe und Vorschläge zur Reform der Universität); Stellungnahmen der Institute zur weiteren Ausarbeitung ihrer Profilierung.
        Sozialistische Umgestaltung in Lehre, Erziehung und Forschung - Protokolle
        Sozialistische Umgestaltung in Lehre, Erziehung und Forschung - Hochschulreform
        Sozialistische Umgestaltung in Lehre, Erziehung und Forschung - Stellungnahmen der Institute; Schriftwechsel)
        Sozialistische Umgestaltung in Lehre, Erziehung und Forschung - Hochschulreform, Bd. 1 (Entwürfe und Vorschläge zur Reform der Universität)
      - Erziehung und Ausbildung der Studenten - Beziehungen zur Praxis, 1964 - 1969; 840; 428; Enth.: Vereinbarung zwischen VVB RFT Bauelemente und Vakuumtechnik Berlin und der Humboldt-Universität zu Berlin vom 24. Apr. 1968; Freundschaftsvertrag zwischen der Medizinischen Fakultät der Humboldt-Universität zu Berlin und dem Städtischen Gesundheitswesen in Berlin (Abschrift), 1962; Vereinbarung zwischen Humboldt-Universität zu Berlin und der Produktionsleitung des Bezirkslandwirtschaftsrates Groß-Berlin 1964; Freundschaftsvertrag zwischen Humboldt-Universität zu Berlin (Landwirtschaftliche Fakultät) und dem Bezirkslandwirtschaftsrat Berlin 1964; Rahmenvereinbarung zwischen VEB Werk für Fernsehelektronik und der Fachrichtung Physik 1964; Erziehung und Ausbildung der Studenten: Studienprogramme "Gärtnerische Gestaltung" 1969; Aus- und Weiterbildung von Wissenschaftsorganisatoren, Sektion Ökonomie und Kybernetik (27 S.); Lehrerausbildung 1967; Bildung der 1. FDJ-Studentenbrigaden 1968.
        allgemeine Verwaltung - Verbindung zur Industrie und Landw.
        allgemeine Verwaltung - ökonomische Konferenzen
        allgemeine Verwaltung - Volkswirtschaftsplan und sonstige ökonom. Fragen
        allgemeine Verwaltung - Planung und Forschung
        allgemeine Verwaltung - Studienfragen
      - Diskussion über die Zukunkft der Universität - "Prinzipien zur weiteren Entwicklung von Lehre und Forschung an den Hochschulen der DDR", 1966; 872; 455; Enth.: Auswertung und Diskussion; Berichte der Medizinischen, Philosophischen, Mathematisch-Naturwissenschaftlichen Fakultät (Fachrichtung Mathematik; Biologie; Chemie); Direktive der FDJ-Kreisleitung.
        Diskussion zur Zukunkft der Universität - Auswertung und Diskussion der "Prinzipien zur weiteren Entwicklung von Lehre und Forschung"
      - Diskussion über die Zukunkft der Universität - "Prinzipien zur weiteren Entwicklung von Lehre und Forschung an den Hochschulen der DDR", 1966; 871; 456; Enth.: Stellungnahmen des Senats, Berichte der Fakultäten und einzelner Institute zu den "Prinzipien", u. a. Institut für Marxismus-Leninismus, Institut für Fremdsprachen, Universitätsbibliothek.
        Diskussion zur Zukunkft der Universität - Stellungnahmen des Senats, der Fakultäten und Institute zu den "Prinzipien zur weiteren Entwicklung von Lehre und Forschung"
      - Grundsatzfragen der Erziehung und Ausbildung, 1965 - 1966; 568; 981; Enth.: Studienjahresanalysen 1965/1966; Zusammengefasste quantitative Ergebnisse des Studienjahres; Fakultätsanalysen.
        Studienjahresanalysen der Fakultäten - Fakultätsanalysen
        Studienjahresanalysen der Fakultäten - quantitative Ergebnisse des Studienjahres
        Studienjahresanalysen der Fakultäten - Studienjahresanalysen 1965/66
      - Grundsatzfragen der Erziehung und Ausbildung, 1966 - 1967; 982; 569; Enth.: Studienjahresanalyse 1966/1967; Fakultätsanalysen.
        Studienjahresanalysen der Fakultäten - Studienjahresanalyse 1966/67
    - 07.03. Hochschulreform
      - Verfassungsentwurf und die III. Hochschulreform, 1968; 746; 349; Enth.: Berichte der Fakultäten zum Verfassungsentwurf und der III. Hochschulreform.
        Verfassungsentwurf und die 3. Hochschulreform - Berichte der Fakultäten zum Verfassungsentwurf und der 3. Hochschulreform
      - Durchführung der III. Hochschulreform - Handakte Wirzberger, Bd. 1, 1967 - 1968; 761; 360; Enth. auch: Persönliche Akten des Rektors Wirzberger; Verordnung über die Aufgaben, Rechte und Pflichten der Hochschulen der DDR 1967.
        Verordnung über die Aufgaben, Rechte und Pflichten der Hochschulen der DDR
        Persönliche Akten des Rektors (Bd. 1)
      - Durchführung der III. Hochschulreform - Handakte Wirzberger, Bd. 2, 1968; 762; 361; Enth.: Persönliche Akten des Rektors (Bd. 2).
        Persönliche Akten des Rektors (Bd. 2)
      - III. Hochschulreform an der Medizinischen Fakultät, 1968; 781; 377; Enth.: Diskussionsgrundlage zur Durchsetzung der III. Hochschulreform an der Medizinischen Fakultät.
        Verbindungen mit Institutionen und Personen außerhalb der Universität - Verbindungen zur Medizinischen Fakultät
        Verbindungen mit Institutionen und Personen außerhalb der Universität - Diskussionsgrundlage einer Konzeption zur Durchsetzung der 3. Hochschulreform an der Med. Fakultät
  - 08. Fakultäten und Institute
    - Lehr- und Forschungsgüter der Veterinärmedizinischen und der Landwirtschaftlich-Gärtnerischen Fakultäten, 1946 - 1955; 4; 004; Enth.: SMAD-Befehle zur Übergabe der Lehr- und Forschungsgüter an die Universität; Verwaltungsangelegenheiten; Statistische Aufstellungen des Inventars.
      Lehr- und Forschungsgüter der Veterinärmedizin - Verwaltungsangelegenheiten; statistische Aufstellungen des Inventars
      Lehr- und Forschungsgüter der Landwirtschaftlich-Gärtnerischen Fakultät - Verwaltungsangelegenheiten; statistische Aufstellungen des Inventars
      Lehr- und Forschungsgüter der Landwirtschaftlich-Gärtnerischen Fakultät - SMAD-Befehle zur Übergabe der Lehr- u. Forschungsgüter an d. Univ
    - Briefwechsel mit Fakultätsräten, 1948 - 1951; 73; 32; 073; Enth.: Briefwechsel mit Fakultätsräten der Philosophischen, Pädagogischen, Juristischen, Medizinischen, Mathematisch-Naturwissenschaftlichen, Veterinärmedizinischen, Landwirtschaftlichen und Forstwirtschaftlichen Fakultät. Enth. auch: Briefwechsel mit FDJ-Fakultätsleitung der Medizinischen Fakultät; Gemeinsamer Brief des Fakultätsrates, der FDJ-Fakultäts-Leitung und der FDGB-Gruppe der Mathematisch-Naturwissenschaftlichen Fakultät betr. gemeinsame Wandzeitung.
      Fakultätsräte - Briefwechsel mit Fakultätsräten d. Philosophischen, Pädagogischen, Juristischen, Medizinischen, Mat.-Nat., Veterinärmedizinischen, Landwirtschaftlichen und Forstwirtschaftlichen Fakultät
    - Institute der Humboldt-Universität zu Berlin in West-Berlin, 1949 - 1951; 244; 86; Enth.: Beschlagnahme von Instituten der Humboldt-Universität zu Berlin durch den West-Magistrat 1949; Verwaltungsstreitverfahren der Humboldt-Universität zu Berlin gegen den Magistrat von Groß-Berlin vor dem Stadtverwaltungsgericht Berlin-Zehlendorf wegen der Beschlagnahme Westberliner Institute 1950; Schriftwechsel mit den Instituten.
      Institute der Humboldt-Universität in West-Berlin - Beschlagnahme v. Instituten der HU durch den West-Magistrat 1949
      Institute der Humboldt-Universität in West-Berlin - Verwaltungsstreitverfahren d. HU gegen den Magistrat v. Groß-Berlin
      Institute der Humboldt-Universität in West-Berlin - Stadtverwaltungsgericht Bln.-Zehlendorf
      Institute der Humboldt-Universität in West-Berlin - Schriftwechsel m. d. Instituten
    - Schriftwechsel der Juristischen Fakultät, 1945 - 1953; 245; 87; Enth.: Wiederaufnahme des Lehrbetriebes 1945/1946 (Vorlesungsprogramme, Studienpläne); Jahresbericht des Instituts für Wirtschaftsrecht 1946; Vorschläge für Berufungen von Professoren (mit Beurteilungen); Schriftwechsel über neue Studienpläne und Prüfungsordnungen 1947-1950; Soziale Zusammensetzung der Studenten 1949/1950; Reform des juristischen Studiums ab 1949; Anweisung Nr. 3 des Ministeriums für Volksbildung über Einführung neuer Studienpläne vom 1. Feb. 1950; Umwandlung des Instituts für Verwaltungsrecht in ein Institut für Staats- und Verwaltungsrecht 1953; Einrichtung eines Kriminalwissenschaftlichen Instituts an der Juristischen Fakultät 1951.
      Schriftwechsel mit der Juristischen Fakultät - Vorlesungsprogramme
      Schriftwechsel mit der Juristischen Fakultät - Studienpläne
      Schriftwechsel mit der Juristischen Fakultät - Anweisung Nr. 3 d. Ministeriums f. Volksbildung über Einführung neuer Studienpläne v. 1.2.1950
      Schriftwechsel mit der Juristischen Fakultät - Einrichtung eines kriminalwissenschaftlichen Instituts 1951
      Schriftwechsel mit der Juristischen Fakultät - Wiederaufnahme d. Lehrbetriebes 1945/46
      Schriftwechsel mit der Juristischen Fakultät - Jahresbericht d. Instituts f. Wirtschaftsrecht 1946
      Schriftwechsel mit der Juristischen Fakultät - Vorschläge f. Berufungen von Professoren (m. Beurteilungen)
      Schriftwechsel mit der Juristischen Fakultät - neue Studienpläne u. Prüfungsordnungen 1947 - 1950
      Schriftwechsel mit der Juristischen Fakultät - Soziale Zusammensetzung d. Studenten 1949/50
      Schriftwechsel mit der Juristischen Fakultät - Reform d. juristischen Studiums ab 1949
      Schriftwechsel mit der Juristischen Fakultät - Umwandlung d. Institutes f. Verwaltungsrecht 1953
      Schriftwechsel mit der Juristischen Fakultät - Institut f. Staats- u. Verwaltungsrecht
    - Schriftwechsel mit der Medizinischen Fakultät, 1945 - 1953; 275; 96; Enth.: Wiederaufnahme des Studienbetriebes 1945/1946; Studienplan 1945/1946; Entnazifizierung 1945; Ausbildung der Medizin- und Zahnmedizinstudenten 1947, 1948; Studienpläne Medizin / Zahnmedizin 1951; Arbeits- und Lebensbedingungen der Studenten; Aus- und Aufbau der Medizinischen Kliniken der Charité (u.a. III. Med. Universitäts-Poliklinik 1946, Augenklinik 1947); Berichte über wissenschaftliche Arbeiten / Veröffentlichungen der einzelnen Institute 1948; Forschungsarbeiten an den Kliniken 1948; Finanz- und Verwaltungsangelegenheiten.
      Schriftwechsel mit der Medizinischen Fakultät - Finanz- u. Verwaltungsangelegenheiten
      Schriftwechsel mit der Medizinischen Fakultät - Forschungsarbeiten an den Kliniken 1948
      Schriftwechsel mit der Medizinischen Fakultät - Berichte über wissenschaftl. Arbeiten/Veröffentlichungen d. einzelnen Institute 1948
      Schriftwechsel mit der Medizinischen Fakultät - Augenklinik 1947
      Schriftwechsel mit der Medizinischen Fakultät - 3. Med. Universitäts-Poliklinik 1946
      Schriftwechsel mit der Medizinischen Fakultät - Aus- u. Aufbau der Medizinischen Kliniken d. Charité
      Schriftwechsel mit der Medizinischen Fakultät - Arbeits- und Lebensbedingungen d. Studenten
      Schriftwechsel mit der Medizinischen Fakultät - Ausbildung d. Medizin- u. Zahnmedizinstudenten 1947/1948
      Schriftwechsel mit der Medizinischen Fakultät - Wiederaufnahme d. Studienbetriebes 1945/46
      Schriftwechsel mit der Medizinischen Fakultät - Studienplan 1945/46
      Schriftwechsel mit der Medizinischen Fakultät - Entnazifizierung 1945
      Schriftwechsel mit der Medizinischen Fakultät - Studienpläne Medizin/Zahnmedizin 1951
    - Schriftwechsel mit der Medizinischen Fakultät, 1951 - 1960; 276; 97; Enth.: Fakultätsratsprotokolle; Geschäftsführung der Medizinischen Fakultät; Einführung des 10-Monate-Studiums 1951/1952; Pathologisches Institut 1954, 1959; Zahnärztliches Institut 1955; Memorandum der Medizinischen Fakultät Dez. 1955; Struktur und Aufgaben der Verwaltung der Medizinischen Fakultät (Anweisung Nr. 90 des Staatssekretariats für Hochschulwesen) 1957; Forschung, Planung für 1958; Arbeitsplan der Humboldt-Universität zu Berlin 1957/1958; Entschließung zur Aufgabe und Arbeitsweise der Räte der Medizinischen Fakultäten; Memorandum zur Arbeitskräftesituation an der Medizinischen Fakultät 1959; Fachrichtungsordnung der Fachrichtung Stomatologie 1960.
      Schriftwechsel mit der Medizinischen Fakultät - Fakultätsratsprotokolle
      Schriftwechsel mit der Medizinischen Fakultät - Fachrichtungsordnung d. Fachrichtung Stomatologie 1960
      Schriftwechsel mit der Medizinischen Fakultät - Memorandum zur Arbeitskräftesituation an d. Med. Fak. 1959
      Schriftwechsel mit der Medizinischen Fakultät - Zahnärztliches Institut 1955
      Schriftwechsel mit der Medizinischen Fakultät - Pathologisches Institut 1954, 1959
      Schriftwechsel mit der Medizinischen Fakultät - Einführung d. 10-Monate-Studiums 1951/52
      Schriftwechsel mit der Medizinischen Fakultät - Geschäftsführung d. Med. Fak.
    - Schriftwechsel mit der Philosophischen Fakultät, 1945 - 1948; 277; 98; Enth.: Wiederaufnahme der Lehrtätigkeit an der Philosophischen Fakultät; Ausbildung an der Philosophischen Fakultät: Philosophie, Psychologie, Geschichte, Sprachwissenschaften; Studienpläne: Geschichte, Germanistik, Griechisch, Latein, Kunstwissenschaften; Lehrerausbildung; Gründung des "Instituts für neuere Geschichte" 1948.
      Schriftwechsel mit der Philosophischen Fakultät - Lehrerausbildung